【裁判字號】    95,勞簡抗,2
【裁判日期】    950704
【裁判案由】    給付薪資
【裁判全文】
臺灣臺北地方法院民事裁定             95年度勞簡抗字第2號
抗  告  人  劉民信原名劉論忠.
相  對  人  甲○○
上列當事人間因本院臺北簡易庭88年度北勞簡字第46號請求給付
薪資事件，抗告人對於民國94年12月12日本院臺北簡易庭所為之
第一審駁回其追加之訴民事裁定提起抗告，本院裁定如下：
    主  文
抗告駁回。
抗告程序費用由抗告人負擔。
    理  由
一、抗告意旨略以：抗告人在原審對巴拿馬商創信益股份有限公
    司臺北分公司起訴後之訴訟進行中，將該公司負責人即相對
    人甲○○列為共同被告，並不甚妨礙原審被告之防禦及訴訟
    之終結，依民事訴訟法第二百五十五條第一項但書、第七款
    規定，所為訴之變更追加為合法，原審裁定逕以適用同法第
    二百五十五條第一項前段規定，難謂合法，爰請求廢棄原裁
    定等語。
二、按於訴狀送達後，若無民事訴訟法第二百五十五條第一項但
    書各款所列情形者，原告不得將原訴變更或追加他訴，此觀
    民事訴訟法第二百五十五條規定自明。本條第一項第七款所
    謂「不甚礙被告之防禦及訴訟之終結者」，乃指其變更或追
    加之訴，得利用以前之訴訟資料，僅須調查少數其他訴訟資
    料，即得加以裁判，為保護原告利益，既不甚礙被告之防禦
    及訴訟之終結，自不妨許其為訴之變更或追加。反之，若因
    訴之變更或追加，致以前所得之訴訟資料大半歸於徒勞，須
    重新另行蒐集訴訟資料者，則必甚礙被告之防禦及訴訟之終
    結，自難許其變更或追加。
三、經查，抗告人在民國88年4 月29日起訴時，係以巴拿馬商創
    信益股份有限公司臺北分公司為被告，嗣於原審88年11月23
    日言詞辯論期日擴張其應受判決事項之聲明，而聲明請求該
    公司給付薪資、損害賠償、加班費、津貼等項目，共計新台
    幣2,541,265 元暨法定遲延利息（見原審卷第109 至115 頁
    ）；迄至原審92年12月25日再以書狀追加甲○○為共同被告
    ，所執之理由為：相對人甲○○為巴拿馬商創信益股份有限
    公司臺北分公司之負責人，其在該公司未履行對抗告人所負
    工資給付債務前，遽以將該公司解散，致抗告人工資無從受
    償，已違反公司法第三百七十九條第二項規定，依同法第三
    百七十七條準用第二十三條規定，抗告人因此所受之損害應
    由相對人甲○○負連帶損害賠償責任，為此追加以甲○○為
    共同被告等情（見原審卷第278 至280 頁）。
四、經查，抗告人於92年12月25日所為訴之追加，所主張之基礎
    原因事實為相對人甲○○有無在該公司撤銷、廢止認許或解
    散過程中，損及債權人即抗告人權利（公司法第三百七十九
    條參照）乙節，此與其在起訴時所主張之原因事實即巴拿馬
    商創信益股份有限公司臺北分公司有無積欠其薪資、損害賠
    償、加班費、津貼等項目未給付之事實，其基礎原因事實已
    有不同；況且，抗告人追加前後所主張之實體法上請求權基
    礎亦明顯有異。此外，原訴訟程序中已進行相當程度之證據
    資料調查，倘為就抗告人追加之訴部分，另查明相對人甲○
    ○應否負損害賠償之基礎事實，尚須重新調查其在處理巴拿
    馬商創信益股份有限公司臺北分公司廢止、撤銷認許或解散
    過程中有無違反法令、未盡公司負責人忠實義務等相關事證
    （見公司法第二十三條規定）。因而，自抗告人起訴後歷時
    3 年餘期間原所進行之訴訟資料與證據資料，大抵無從得予
    以援用。倘若准許抗告人為訴之追加，將有害於他造當事人
    程序權之保障，亦不符訴訟經濟。
五、綜上所述，原審在審酌並無民事訴訟法第二百五十五條第一
    項但書各款所列情狀下，裁定駁回抗告人追加之訴，並無違
    誤。抗告意旨指陳其為訴之追加符合同法第二百五十五條第
    一項第七款規定，難謂有據。從而，抗告意旨指摘原裁定不
    當，求予廢棄，為無理由，應予駁回其抗告。
六、據上論結，本件抗告為無理由，依民事訴訟法第四百三十六
    條之一第三項、第四百四十九條第一項、第九十五條、第七
    十八條，裁定如主文。
中    華    民    國    95    年    7     月    4     日
                  勞工法庭  審判長法  官  黃莉雲
                                  法  官  黃書苑
                                  法  官  賴錦華
以上正本係照原本作成
僅得以適用法規顯有錯誤為理由，再為抗告
中    華    民    國    95    年    7     月    4     日
                                  書記官  林桂玉


司法院資訊處製作；財團法人民間司法改革基金會備份。
